【裁判字號】    97,抗,253
【裁判日期】    971007
【裁判案由】    假扣押
【裁判全文】
臺灣高等法院高雄分院民事裁定           97年度抗字第253號
抗  告  人  丙○○
相  對  人  得利影視股份有限公司
法定代理人  甲○○
代  理  人  丁○○
            乙○○
上列當事人間假扣押事件，抗告人對於中華民國97年7 月3 日臺
灣高雄地方法院97年度裁全字第6517號所為裁定，提起抗告，本
院裁定如下：
    主  文
抗告駁回。
抗告程序費用由抗告人負擔。
    理  由
一、抗告意旨略以：抗告人於97年8 月19日接獲原裁定時，相對
    人已查封抗告人之二棟不動產及抗告人配偶之存款，惟系爭
    債務新臺幣（下同）50萬元，抗告人已於97年7 月7 日支付
    予相對人，此有所附收據可證，為此，求予廢棄原裁定等語
    。
二、按債權人就金錢請求或得易為金錢請求之請求，欲保全強制
    執行者，得聲請假扣押。假扣押非有日後不能強制執行或甚
    難執行之虞者，不得為之。請求及假扣押之原因應釋明之。
    前項釋明如有不足，而債權人陳明願供擔保或法院認為適當
    者，法院得定相當之擔保，命供擔保後為假扣押，民事訴訟
    法第522 條第1 項、第523 條第1 項及第526 條第1 項、第
    2 項定有明文。查相對人主張：因抗告人有業務侵占及背信
    之行為，盜賣相對人影音光碟，致伊受有6,013,670 元損害
    ，提出人事資料卡、出貨單、說明書影本、起訴狀影本為證
    （原審卷第7 ～21頁、本院卷第17～19頁）。抗告人所有座
    落高雄市○○區○○街33巷23號5 樓房屋，已於96年11月14
    日向國泰人壽設定第一順位最高限額108 萬元抵押權。抗告
    人所有高雄市○○○路277號12樓之2房屋，亦於90年3 月20
    日向國泰人壽設定第一順位最高限額720 萬元抵押權。上開
    二不動產扣除抵押債權後，價值所剩無幾，而抗告人雖在澎
    湖尚有10筆不動產，惟都與他人共有，現值僅約40萬元，且
    經勘查都在迎風處無法種植，土地上更有他人墳墓，無法處
    置，是上開10筆土地並無經濟上效益（本院卷第11頁），有
    日後不能執行或甚難執行之虞等語。就相對人所提證據，應
    認相對人就假扣押之請求及原因已有相當之釋明，雖其釋明
    尚有未足，惟因相對人並已陳明願供擔保，應足補其釋明之
    欠缺。原裁定酌定相對人提供167,000 元或等額之金融單位
    可轉讓定期存單供擔保後得就債務人即抗告人（含另債務人
    王秀香、王秀鳳，此部分已確定）之財產，在50萬元範圍內
    為假扣押，核無違誤。至抗告人稱系爭債務抗告人已於97年
    7 月7 日支付予相對人，有所附收據可證云云，惟抗告人是
    否已清償爭債務，乃屬實體問題，如有爭執，應由訴訟解決
    ，非本件保全程序所得審究，抗告人據以指摘原裁定不當，
    求予廢棄為無理由，應予駁回。
據上論結，本件抗告為無理由，爰依民事訴訟法第495 條之1 第
1 項、第449 條第1 項、第95條、第78條，裁定如主文。
中    華    民    國    97    年    10    月    7     日
                              民事第六庭
                                  審判長法官  許明進
                                  法      官  徐文祥
                                  法      官  張明振
以上正本證明與原本無異。
本件裁定不得再抗告。
中    華    民    國    97    年    10    月    9     日
                                  書  記  官  黃琳群
                                                      Q


司法院資訊處製作；財團法人民間司法改革基金會備份。
